# 从另一子公司处购买同一控制合并形成的子公司的少数股权的处理

提问人：zengfengxia 时间：2012-12-06 17:06:19
昨天有个帖子可以参考 http://bbs.esnai.com/forum.php?m ... p;page=1#pid6592948

回答人：chenyiwei
赞同。直接按投资成本入帐即可，无需调整资本公积。这不是同一控制下的企业合并。如果B是全资子公司，则甚至也不是购买少数股权。